臺灣宜蘭地方法院行政訴訟判決
111年度交字第12號
原      告  黃強庭  
被      告  交通部公路總局臺北區監理所

代  表  人  梁郭國  
上列當事人間交通裁決事件，原告不服被告民國111年2月9日北
監宜裁字第43-C00000000、43-C00000000號違反道路交通管理事
件裁決書，提起行政訴訟，本院判決如下：
    主  文
原告之訴駁回。
訴訟費用新臺幣參佰元由原告負擔。
    事實及理由
一、程序事項：
㈠、原告不服被告民國111年2月9日北監宜裁字第43-C00000000、
    43-C00000000號違反道路交通管理事件裁決書（見本院卷第
    61、63頁），提起行政訴訟，嗣經被告重新審查後，於111
    年3月23日依相同之舉發違規事實及舉發違反法條重新製開
    裁決書（見本院卷第69、71頁），更正車輛種類及牌照號碼
    為KLD-2668號營業貨運曳引車（下稱系爭車輛），仍分別裁
    處原告罰鍰新臺幣（下同）90,000元，並記違規點數2點；
    罰鍰22,000元，吊扣駕駛執照6個月。本件原告就同一違規
    事實之原處分已依法提起訴訟請求撤銷，而被告機關重新審
    查後，雖已自行更正原處分並重新製開裁決書，然並非完全
    依原告之請求處置，則依行政訴訟法第237條之4第3項規定
    之反面解釋，本院仍應就被告更正後之111年3月23日北監宜
    裁字第43-C00000000號違反道路交通管理事件裁決書（下稱
    甲處分）、111年3月23日北監宜裁字第43-C00000000號違反
    道路交通管理事件裁決書（下稱乙處分）為審理之標的，合
    先敘明。
㈡、本件係因原告不服被告以甲處分裁處原告罰鍰90,000元，並
    記違規點數2點；以乙處分裁處原告罰鍰22,000元，吊扣駕
    駛執照6個月，提起行政訴訟，經核屬行政訴訟法第237條之
    1第1項第1款規定之交通裁決事件，爰依同法第237條之7規
    定，不經言詞辯論，逕為判決。　
二、事實概要：原告於110年12月30日上午9時20分許，駕駛訴外
    人潤達交通有限公司所有之系爭車輛，行經新北市○○區○○路
    0段000號前時，因疑似超載行駛，為新北市政府警察局汐止
    分局值勤員警攔停指揮其過磅，惟原告仍逕行駕車駛離，而
    有「汽車裝載貨物經地磅處所五公里內路段不服從交通稽查
    人員指揮過磅」、「違反處罰條例之行為，拒絕停車接受稽
    查而逃逸」之違規事實，經新北市政府警察局於110年12月3
    0日填製新北警交字第C00000000、C00000000號舉發違反道
    路交通管理事件通知單當場舉發，原告拒絕簽章及收受，經
    舉發員警告知其應到案時間及處所，並記明事由與告知事項
    ，視為已收受，並移送被告處理。原告於111年2月9日提出
    陳述意見，嗣經被告函請舉發機關協助查明事實後，認定原
    告有上開違規事實，爰依道路交通管理處罰條例第29條之2
    第4項規定，以甲處分裁處原告罰鍰90,000元，並記違規點
    數2點；依道路交通管理處罰條例第60條第1項規定，以乙處
    分裁處原告罰鍰22,000元，吊扣駕駛執照6個月。原告不服
    ，遂提起本件行政訴訟。
三、原告起訴意旨略以：當時原告駕駛系爭車輛停等紅燈，因於
    路中央且車聲過大，無法明確辨識員警之指示，待綠燈員警
    騎乘機車直接右轉，並無指示路邊攔檢，原告繼續駕駛系爭
    車輛緩慢前行約50公尺，員警騎乘機車由後方向前攔車攔查
    ，並製發系爭舉發單2紙。原告向舉發員警表示其舉發並非
    基於事實，故未予簽收，事後原告也未收到舉發單，原告深
    感不服。並聲明：原處分撤銷。
四、被告答辯略以：舉發員警於系爭車輛停等紅燈時，敲打系爭
    車輛車門，原告將車窗搖下並看向舉發員警，舉發員警業明
    確指示原告右轉配合過磅，嗣原告未遵循舉發員警指示右轉
    過磅，逕行逃逸駛離，經舉發員警以警報器跟追，強勢攔阻
    停下。於舉發員警表示將依違反道路交通管理處罰條例第29
    條之2第4項之規定舉發前，原告即表示願意跟隨舉發員警回
    去過磅，原告顯已知舉發員警指揮過磅之指示。是原告確有
    「汽車裝載貨物經地磅處所五公里內路段不服從交通稽查人
    員指揮過磅」、「違反處罰條例之行為，拒絕停車接受稽查
    而逃逸」之違規行為，被告依道路交通管理處罰條例第29條
    之2第4項規定，以甲處分裁處原告罰鍰90,000元，並記違規
    點數2點；依道路交通管理處罰條例第60條第1項規定，以乙
    處分裁處原告罰鍰22,000元，吊扣駕駛執照6個月應均無違
    誤。並聲明：原告之訴駁回。
五、本院之判斷：
㈠、按「汽車裝載貨物行經設有地磅處所五公里內路段，未依標
    誌、標線、號誌指示或不服從交通勤務警察或依法令執行交
    通稽查任務人員之指揮過磅者，處汽車駕駛人新臺幣九萬元
    罰鍰，並得強制其過磅。其應歸責於汽車所有人時，除處汽
    車所有人罰鍰及記該汽車違規紀錄一次外，汽車駕駛人仍應
    依第六十三條第一項第二款規定記違規點數二點」、「汽車
    駕駛人有下列各款所列條款之一者，除依原條款處罰鍰外，
    並予記點：二、有第29條之2第4項情形者，記違規點數二點
    。」、「汽車駕駛人，駕駛汽車有違反本條例之行為，經交
    通勤務警察或依法令執行交通稽查任務人員制止時，不聽制
    止或拒絕停車接受稽查而逃逸者，除按各該條規定處罰外，
    處新臺幣一萬元以上三萬元以下罰鍰，並吊扣其駕駛執照六
    個月」、「裝載貨物行經設有地磅處所，應依標誌、標線、
    號誌指示，或交通勤務警察或依法令執行交通稽查任務人員
    之指揮停車過磅」、「行為人有本條例之情形者，應填製舉
    發違反道路交通管理事件通知單（以下簡稱通知單），並於
    被通知人欄予以勾記，其通知聯依下列規定辦理：一、當場
    舉發者，應填記駕駛人或行為人姓名、性別、出生年月日、
    地址、身分證統一編號及車主姓名、地址、車牌號碼、車輛
    種類。被查獲之駕駛人或行為人為受處分人時，應於填記通
    知單後將通知聯交付該駕駛人或行為人簽名或蓋章收受之；
    拒絕簽章者，仍應將通知聯交付該駕駛人或行為人收受，並
    記明其事由及交付之時間；拒絕收受者，應告知其應到案時
    間及處所，並記明事由與告知事項，視為已收受」，道路交
    通管理處罰條例第29條之2第4項、第60條第1項前段、第63
    條第1項第2款、道路交通安全規則第77條第9款、違反道路
    交通管理事件統一裁罰基準及處理細則第11條第1項第1款分
    別定有明文。
㈡、原告於110年12月30日上午9時20分許，駕駛系爭車輛，行經
    新北市○○區○○路0段000號前時，因疑似超載行駛，為新北市
    政府警察局汐止分局值勤員警攔停指揮其過磅，惟原告仍逕
    行駕車駛離，而有「汽車裝載貨物經地磅處所五公里內路段
    不服從交通稽查人員指揮過磅」、「違反處罰條例之行為，
    拒絕停車接受稽查而逃逸」之違規事實，經新北市政府警察
    局於110年12月30日填製系爭舉發通知單當場舉發，原告拒
    絕簽章及收受，經舉發員警告知其應到案時間及處所，並記
    明事由與告知事項，視為已收受，並移送被告處理。原告於
    111年2月9日提出陳述意見，嗣經被告函請舉發機關協助查
    明事實後，認定原告有上開違規事實，被告爰依道路交通管
    理處罰條例第29條之2第4項規定，以甲處分裁處原告罰鍰90
    ,000元，並記違規點數2點；依道路交通管理處罰條例第60
    條第1項規定，以乙處分裁處原告罰鍰22,000元，吊扣駕駛
    執照6個月等事實，有系爭舉發通知單（本院卷第41、43頁
    ）、交通違規陳述單（本院卷第45頁）、111年3月23日北監
    宜裁字第43-C00000000號違反道路交通管理事件裁決書（即
    甲處分，本院卷第69頁）、111年3月23日北監宜裁字第43-C
    00000000號違反道路交通管理事件裁決書（即乙處分，本院
    卷第71頁）、採證影像光碟（本院卷第27頁）可參。
㈢、原告雖主張其駕駛系爭車輛停等紅燈，因於路中央且車聲過
    大，無法明確辨識員警之指示等語。查，依本院勘驗結果，
    員警於系爭車輛在系爭路口停等紅燈時，騎乘機車至系爭車
    輛駕駛座旁，數次敲擊駕駛座車門，原告降下車窗。員警對
    原告稱跟隨員警右轉進去過磅等語，並以手勢示意右方等情
    明確（見本院卷第105頁），原告主張無法辨識員警之指示
    ，與事實不符，難以採信。次查，嗣原告未依員警之指示右
    轉過磅，繼續駕駛系爭車輛直行，經員警騎乘機車自後方追
    趕系爭車輛，騎至系爭車輛前方，且停止在該處，始攔阻系
    爭車輛繼續向前等情，復有本院勘驗筆錄可查（見本院卷第
    105至106頁），足認原告確有不服指揮過磅及逃逸之事實。
    至原告主張未收到系爭舉發單等語，經查，原告拒絕簽收系
    爭舉發單，為原告自承（見本院卷第11頁），且有系爭舉發
    單可參（見本院卷第41至43頁）。員警於原告拒絕收受後，
    已告知原告應到案時間及處所，亦經本院勘驗屬實（見本院
    卷第112頁），依違反道路交通管理事件統一裁罰基準及處
    理細則第11條第1項第1款之規定，視為已收受系爭舉發單，
    是原告上開主張亦不可採。綜上，原告違規事實應堪認定。
六、綜上所述，本件原告既有前揭「汽車裝載貨物經地磅處所五
    公里內路段不服從交通稽查人員指揮過磅」、「違反處罰條
    例之行為，拒絕停車接受稽查而逃逸」之違規行為明確，被
    告援引道路交通管理處罰條例第29條之2第4項規定，以甲處
    分裁處原告罰鍰90,000元，並記違規點數2點；依道路交通
    管理處罰條例第60條第1項規定，以乙處分裁處原告罰鍰22,
    000元，吊扣駕駛執照6個月，核無違誤。原告訴請撤銷上開
    處分，為無理由，應予駁回。
七、本件判決基礎已臻明確，兩造其餘之攻擊防禦方法及訴訟資
     料經本院斟酌後，核與判決結果不生影響，故無一一論述
    之 必要，併予敘明。
八、本件第一審裁判費為300元，應由原告負擔，爰確定第一審 
     訴訟費用額為原告已繳費之起訴裁判費300元。
九、據上論結，本件原告之訴為無理由，依行政訴訟法第237條
    之7、第237條之8第1項、第98條第1項前段，判決如主文。
中　　華　　民　　國　　111 　年　　6 　　月　　24　　日
                  行政訴訟庭　法　官　謝佩玲
以上正本係照原本作成。
如不服本判決，應於判決送達後20日內，向本院提出上訴狀並表
明上訴理由（原判決所違背之法令及其具體內容或依訴訟資料可
認為原判決有違背法令之具體事實），其未載明上訴理由者，應
於提出上訴後20日內向本院補提理由書（上訴狀及上訴理由書均
須按他造人數附繕本，如未按期補提上訴理由書，則逕予駁回上
訴），並應繳納上訴裁判費新臺幣750元。
中　　華　　民　　國　　111 　年　　6 　　月　　24　　日
                              書記官　黃家麟